臺灣高等法院臺中分院刑事裁定　　　　　　　　民國九十一年度交抗字第三四一號
　　抗　告　人
　　即受處分人　甲○○
右抗告人因違反道路交通管理處罰條例案件，不服臺灣南投地方法院中華民國九十一
年四月二十四日裁定（民國九十一年度交聲字第一五號），提起抗告，本院裁定如左
：
    主      文
抗告駁回。
    理      由
一、原裁定意旨略以：按汽車駕駛人有飲用酒類或其他類似物後其吐氣所含酒精濃度
    超過每公升○‧二五毫克或血液中酒精濃度超過百分之○‧○五以上者，不得駕
    車；又汽車駕駛人，駕駛汽車經測試定酒精濃度超過規定標準者，處新臺幣（下
    同）一萬五千元以上六萬元以下罰鍰，並當場禁止其駕駛及吊扣其駕駛執照一年
    ，道路交通安全規則第一百十四條第二款、道路交通管理處罰條例第三十五條第
    一項第一款分別定有明文。經查，證人即佑民醫院護士張育齡於原審法院證稱：
    伊於民國（下同）九十年九月二十六日親自為受處分人採血液樣本，採樣過程為
    警察告知要作酒精測試，伊在醫生的同意後，在病患身上抽血，抽血前會先核對
    身分，將標籤貼在採樣管上，再進行抽血，之後在病患面前將檢體放入採樣管。
    受處分人之血液檢體係伊親自採樣，並由伊親自將檢體送往檢驗科等語（見原審
    九十一年四月十一日訊問筆錄），足證受處分人之血液檢體並無錯置之可能，受
    處分人之血液經檢驗酒精濃度高達每公升一一二毫克，換算為呼氣酒精濃度為每
    公升○點五六毫克，有佑民醫院之檢驗報告單乙紙附卷可稽，足見受處分人於前
    開車禍發生時，其飲酒後吐氣之酒精濃度確已超過規定標準，依法自已不得再駕
    駛汽車，其於酒後吐氣中之酒精濃度已逾規定標準，猶強行駕駛汽車，於法即屬
    有違。另證人即到場處理之警員卓建順雖於原審到庭證稱，案發當天係伊去處理
    ，當時伊有近距離接近受處分人，但並沒有仔細聞受處分人有無酒味；受處分人
    至醫院包紮傷口後，到派出所製作筆錄時，有聞到受處分人的手有藥酒味云云，
    則證人當時既未仔細檢查受處分人身上有無酒味，而事後雖於受處分人手上聞到
    藥酒味，但查受處分人自承其係因手部肌腱發炎而包紮，當時手部並無傷口（見
    原審九十一年三月二十日訊問筆錄）。由其陳述可知縱其手部有包紮藥酒，但無
    傷口，該藥酒亦無從滲入受處分人之血液中影響本件酒精濃度之檢驗結果，故證
    人卓建順之證詞尚未能對被告為有利之認定。又受處分人請求傳喚證人饒傳武、
    蔡美珠、王綜藝，但查受處分人於前開車禍發生時，其飲酒後吐氣之酒精濃度確
    已超過規定標準，已如前述，且原審已傳訊當時到場處理之警員卓建順到庭說明
    ，事實已明，原審認為該三位證人已無傳訊之必要，併予敘明。綜上所述，本件
    受處分人於上揭時、地確有酒精濃度超過規定標準猶駕駛汽車之交通違規行為，
    足以認定。原處分機關之裁處，核無不當，本件異議為無理由，而駁回受處分人
    之異議。
二、抗告意旨略以：抗告人即受處分人（下稱抗告人）甲○○於九十年九月二十六日
    上午七時四十五分，駕駛車牌號碼ＶＳ－八八九六號自小客車，行經芬園鄉○○
    街與產業道路口時，遭榮玉芬駕駛車牌號碼ＲＦ－五二五一號自小客車撞擊，伊
    因頭部外傷，由伊同事載往草屯佑民醫院接受治療；事後得知佑民醫院當日曾抽
    血檢測，該檢測結果抗告人之血液酒精濃度高達每公升一一二毫克。惟本件車禍
    事發時，抗告人正欲前往公司上班並未喝酒，抗告人從事工作為製鞋底部機器操
    作，必須保持頭腦清醒，且耗費體力，實不可能於酒醉之後，猶駕車上班，且事
    發時抗告人之同事及警員卓建順均在現場，均知抗告人身上並無絲毫酒味，顯然
    佑民醫院所採之血液樣本有遭錯置之情形，而交通部公路局臺中區監理所南投監
    理站裁決書未究明上情，僅據與事實不符之血液酒精濃度檢測報告即以認定抗告
    人酒後駕車，處以罰鍰五萬七千元並吊扣駕照，顯有不當，抗告人確未喝酒，原
    審僅憑該血液酒精濃度檢驗報告作為裁定之論據，尚有未合，為此依法提起抗告
    云云。
三、原審以抗告人酒測之酒精濃度為每公升○點五六毫克，確已超過標準值，裁定駁
    回抗告人之異議，核無不當。本件事證已臻明確，抗告人仍執前詞指摘原審裁定
    不當，為無理由，應予駁回。
四、據上論斷，應依道路交通案件處理辦法第二十六條、刑事訴訟法四百十二條，裁
    定如主文。
中      華      民      國　    九十一     年     五      月   二十一 　日
　　　　　　　　　　　　　　　　臺灣高等法院臺中分院刑事第九庭
　　　　　　　　　　　　　　　　　　　審判長法　官　陳　筱　珮
　　　　　　　　　　　　　　　　　　　　　　法  官  趙  春  碧
　　　　　　　　　　　　　　　　　　　　　　法　官  吳　重　政
右正本證明與原本無異。
不得再抗告。
　　　　　　　　　　　　　　　　　　　　　　書記官　林  育　德
中      華      民      國　    九十一     年     五      月   二十二 　日
                                                                        Ｒ
